# 临电工程不转增资的账务处理

提问人：845937339 时间：2021-05-10 10:03:59
请教陈老师比如电力公司有个冬奥临电工程，租赁了一些箱变车之类的设备， 也有部分甲供主材 有施工、设计、监理 ， 不转增资，结转到其他业务成本， 想着资本性支出是不是应该先转到资产类科目，比如长期待摊（类似于经营租入固定资产的改良支出）,具体账务处理有点想不明白

回答人：chenyiwei
可以这样理解。受益期较长的项目可以作为合同履约成本，在符合新收入准则第二十六条所列条件的前提下予以资本化，根据受益期列报为存货或者其他非流动资产。